【裁判字號】    95,訴,567
【裁判日期】    950524
【裁判案由】    違反毒品危害防制條例
【裁判全文】
臺灣臺南地方法院刑事判決               95年度訴字第567號
公  訴  人  臺灣臺南地方法院檢察署檢察官
被      告  甲○○
上列被告因違反毒品危害防制條例案件，經檢察官提起公訴（95
年度毒偵字第692號），被告就被訴事實為有罪之陳述，本院裁
定進行簡式審判程序，判決如下：
    主  文
甲○○連續施用第一級毒品，累犯，處有期徒刑拾月。扣案之第
一級毒品海洛因壹包（淨重零點零參公克、空包裝重零點貳玖公
克），沒收銷燬之。
    事  實
一、甲○○前因施用毒品案件，經本院以八十九年度毒聲字第九
    八九號裁定送觀察、勒戒後，認有繼續施用毒品之傾向，並
    經本院以八十九年度毒聲字第一九四六號裁定令入戒治處所
    施以強制戒治，於民國九十年三月二十三日停止戒治出所，
    而於九十年六月二十六日保護管束期滿執行完畢，由台灣台
    南地方法院檢察署檢察官以九十二年度戒毒偵字第二八二號
    為不起訴處分確定。又因違反毒品危害防制條例案件，經本
    院以九十三年度訴字第六八三號判處有期徒刑八月確定，且
    因贓物案件，經本院以九十三年度簡字第一八四八號判處有
    期徒刑三月確定，並經本院以九十四年度聲字第一一一號裁
    定應執行有期徒刑十月確定，於九十五年一月七日執行完畢
    。詎甲○○仍未戒除毒癮，復基於施用第一級毒品海洛因之
    概括犯意，分別於九十五年三月八日上午、下午及同年月九
    日下午，在台南市○○街三巷十號其住處等處，將海洛因摻
    入香煙內點燃吸食之方式，連續施用第一級毒品海洛因三次
    。嗣於九十五年三月九日十八時二十分許（起訴書誤載為下
    午八時二十分許），在台南市○區○○路與東平路口，為警
    盤檢查獲，並扣得第一級毒品海洛因一包（淨重○‧○三公
    克、空包裝重○‧二九公克）
二、案經台南市警察局第二分局報請台灣台南地方法院檢察署檢
    察官偵查起訴。
    理  由
一、本件被告甲○○所犯係死刑、無期徒刑、最輕本刑為三年以
    上有期徒刑以外之罪，其於準備程序中就被訴事實為有罪之
    陳述，經法官告知簡式審判程序之旨，並聽取公訴人及被告
    之意見後，認為適宜由受命法官獨任進行簡式審判程序，依
    刑事訴訟法第二百七十三條之一第一項規定，裁定由受命法
    官獨任進行簡式審判程序，合先敘明。
二、前揭事實，業據被告甲○○於本院審理時供承不諱，並被告
    經警查獲之時所採集之尿液，經送請長榮大學檢驗之結果，
    確呈嗎啡之陽性反應，有台南市警察局第二分局送驗尿液年
    籍對照表、長榮大學九十五年三月二十二日確認報告各一紙
    附卷可稽。且扣案之白色粉末一包（淨重○‧○三公克、空
    包裝重○‧二九公克），經送法務部調查局鑑定結果，確為
    第一級毒品海洛因，有該局九十五年五月九日調科壹字第二
    ○○○○六二三二號鑑定通知書一紙在卷可按。是被告之自
    白核與事實相符，堪信為真實。又被告前因施用毒品案件，
    經本院以八十九年度毒聲字第九八九號裁定送觀察、勒戒後
    ，認有繼續施用毒品之傾向，並經本院以八十九年度毒聲字
    第一九四六號裁定令入戒治處所施以強制戒治，於九十年三
    月二十三日停止戒治出所，而於九十年六月二十六日保護管
    束期滿執行完畢，由台灣台南地方法院檢察署檢察官以九十
    二年度戒毒偵字第二八二號為不起訴處分確定，有台灣高等
    法院被告前案紀錄表可按。是被告於強制戒治執行完畢釋放
    後，五年內再犯毒品危害防制條例第十條之罪，堪予認定。
    從而，本件事證明確，被告犯行應堪認定。
三、按海洛因係第一級毒品，毒品危害防制條例第二條第二項規
    定甚明。核被告甲○○所為，係犯該條例第十條第一項之施
    用第一級毒品罪。其多次持有海洛因後，進而施用，其持有
    行為應被其施用之行為所吸收，不另論罪。被告先後多次施
    用毒品犯行，時間緊接，觸犯構成要件相同之罪名，顯係基
    於概括犯意反覆為之，應依連續犯之規定論以一罪，並加重
    其刑。又被告前因違反毒品危害防制條例及贓物案件，經法
    院分別判處有期徒刑八月、三月確定，並經本院以九十四年
    度聲字第一一一號裁定應執行有期徒刑十月確定，於九十五
    年一月七日執行完畢，有台灣高等法院被告前案紀錄表可按
    ，其於有期徒刑執行完畢後五年以內再犯有期徒刑以上之罪
    ，為累犯，依法遞加重其刑。爰審酌被告前因施用毒品案件
    ，經強制戒治，並因違反毒品危害防制條例案件，經法院判
    處有期徒刑八月後，仍不知悔改、警惕，猶繼續施用毒品，
    顯無戒除之決心，本不宜寬貸，惟考量其施用毒品僅戕害己
    身，未危及他人，並所犯情節，及犯後態度等一切情狀，量
    處如主文所示之刑，以資懲儆。另扣案之第一級毒品海洛因
    一包（淨重○‧○三公克、空包裝重○‧二九公克），應依
    毒品危害防制條例第十八條第一項前段之規定，宣告沒收併
    銷燬之（包裝袋因與毒品不能析離併予宣告沒收銷燬）。
四、公訴意旨雖認被告係自九十五年三月一日起，即有再度施用
    第一級毒品海洛因之犯行，惟被告於本院調查時辯稱：伊於
    偵查時雖陳稱是在查獲前一個星期，即有施用毒品，但此係
    因一起想不起來，所以才這麼回答等語，且亦無證據足資證
    明被告確有自九十五年三月一日起至同年三月七日止，有施
    用第一級毒品海洛因之犯行，是此部分本應為無罪之諭知，
    惟公訴意旨既認此部分與前開論罪科刑部分屬連續犯關係，
    故不另為無罪之諭知，附此敘明。
據上論斷，應依刑事訴訟法第二百七十三條之一第一項、第二百
九十九條第一項前段，毒品危害防制條例第十條第一項、第十八
條第一項前段，刑法第十一條前段、第五十六條、第四十七條，
判決如主文。
本案經檢察官乙○○到庭執行職務。
中    華    民    國    95    年     5    月    24    日
                  刑事第一庭  法  官  洪榮家
右正本證明與原本無異
如不服本判決，應於判決送達後十日內，向本院提出上訴狀
                              書記官  許悉愛
中    華    民    國    95    年     5    月    24    日
附錄本案論罪科刑法條全文：
毒品危害防制條例第十條第一項：
施用第一級毒品者，處六月以上五年以下有期徒刑。


司法院資訊處製作；財團法人民間司法改革基金會備份。
